# 请教个关于实物资产抵债的账务处理问题

提问人：alony 时间：2019-07-15 12:55:45
A 公司 2011 年卖了一台设备给 B 公司，假设售价 40 万吧。公司使用 7年多后，因种种原因不想支付尾款 15 万。 2019 年 1 月，经双方协商，B公司将设备退回 A 公司（假设残值 3 万元），然后余款 15 万元 B 公司就不再支付了。
请问大家，这种情况应该如何进行？按销售退回处理，还是新债务重组准则处理合适（新债务重组准则上市公司是 2019 年开始实行吧）？
如果按销售退回处理，首先年头已长，而且不太可能再开红字发票了；如果按新债务重组准则处理，资产的入账价值（准则规定为：包括放弃债权的公允价值和使该资产达到预定可使用状态前所发生的可直接归属于该资产的税金、运输费、装卸费、安装费、专业人员服务费等其他成本）那就是 15 万元？但价值明显不公允啊，那再通过减值来调整为公允价值？
谢谢大家！

回答人：chenyiwei
本案例更适合于按债务重组处理，并非销售退回，并不表明当初确认收入构成了前期差错。收回设备按收回当时的公允价值（或可变现净值）入账，与对应免除的应收账款账面价值之间的差额为债务重组损失。

提问人：alony 时间：2019-07-15 20:03:16
陈老师， 2019 年应该在执行新的债务重组准则吧？
按新债务重组准则处理，资产的入账价值貌似应该按放弃债权的公允价值入账？

回答人：chenyiwei
理论上是，但此时应收债权的公允价值应该是和收回资产的可变现净值相等的。